臺灣臺中地方法院刑事判決　　　　　　　　　　　　　九十一年度易字第二五二號
　　公　訴　人　臺灣臺中地方法院檢察署檢察官
　　被　　　告　丙○○
右列被告因竊盜案件，經檢察官提起公訴（九十年度偵字第二二四七四號），本院判
決如左：
    主  文
丙○○竊盜，處有期徒刑參月，如易科罰金以參佰元折算壹日。
    事  實
一、丙○○素行不佳，前有違反肅清煙毒條例及麻醉藥品管理條例等前科紀錄（未構
    成累犯），竟仍不知悔改，因其經濟狀況不佳，即意圖為自己不法之所有，於民
    國九十年十二月十五日上午六時許，在臺中市○區○○街與八德街口，見乙○○
    駕駛車牌號碼Ｙ二—四七三八號自用小貨車停於上開處所，乃趁乙○○前往附近
    之建國市場送貨，該貨車車門未上鎖之機會，打開車門竊取乙○○所有置於車內
    之皮包一只（內有現金新台幣（下同）二千二百元、摩托羅拉型行動電話一支等
    物），得手後迅速逃離現場。適乙○○之客戶甲○○在旁目睹丙○○自乙○○車
    內拿走物品之經過，告知乙○○後，經乙○○在附近之干城車站發現丙○○正在
    撥打其失竊之行動電話，遂通知同事游金德前往現場，丙○○見多人欲來圍捕，
    即立刻將竊得之部分現金一千元交由不知情朋友劉健勳保管，嗣經游金德報警而
    於同日上午八時八分許，在干城車站候車室逮捕丙○○，並在其皮夾內起獲竊得
    之其餘現金一千二百元。
二、案經臺中市警察局第三分局報請臺灣臺中地方法院檢察署檢察官偵查起訴。
    理  由
一、訊據被告丙○○矢口否認其有右揭竊盜犯行，辯稱：伊於前開時地，在一輛貨車
    下面撿到一個皮包，發現裡面有一支手機及現金一千六百元，就將之據為己有，
    嗣在干城車站內看到好多人過來，伊心裡害怕，所以就趕快將其中一千元交給朋
    友劉建勳保管，該皮包確實是伊撿的，並不是偷的云云。惟查右揭事實，業經被
    害人乙○○於警訊時指稱：伊當日上午六時開小貨車到建國市場送貨，下車後約
    兩分鐘，伊回車上拿手機準備向公司回報，結果發現手提皮包不見了，後來向客
    戶甲○○借手機打電話時，甲○○告訴伊說他有看見一名男子打開車門，拿了手
    提包就走，當時甲○○以為那名男子是公司同事，所以沒有在意，伊在附近干城
    車站找，發現被告手上拿著手機在撥按鍵，伊靠近看確定是伊手機，後來伊要求
    被告拿出身上皮包，被告從皮包內拿出十二張一百元之現金，就是伊失竊之二千
    二百元現金中之一千二百元等語綦詳，並經證人甲○○於警訊及本院審理時到庭
    證稱：被害人於當日早上六點左右到伊商攤送貨，他車子停在街口，伊恰好要騎
    車外出，看到被告（經被害人事後帶被告至現場供證人甲○○指認無誤）打開被
    害人車門，到車上拿東西藏在外套後離開，伊本來以為被告是去挪車，後來是被
    害人告訴伊車上東西不見，伊才告訴他剛才所見情形等語屬實，復有贓物保管收
    據一份、現場圖二紙及警員職務報告一份在卷可憑。被害人及證人甲○○二人與
    被告間素不相識，衡情當無任意誣指被告竊盜之理，是其等前開所言，尚堪採信
    。再查證人游金德於警訊時證述：當日上午七時三十分許，伊接到同事乙○○打
    電話告訴伊說他皮包被偷，請伊到干城車站幫忙，伊到車站時，看到被告從口袋
    裡偷偷拿出千元新鈔交給劉建勳，伊就問劉建勳拿了什麼東西，劉建勳說被告拿
    一千元寄放在他處，之後伊就去報案等情，核與證人劉建勳於警訊時證稱：被告
    於當日上午八時許，在干城車站候車室將現金一千元寄放在伊處等語相符。倘被
    告前開現金係撿拾而來，則其發現多人欲來圍捕之前，當不會心虛至迅速將現金
    一千元交由身旁之朋友保管，益認被告辯稱：該皮包是伊撿的，並不是偷的云云
    ，顯係事後卸責之詞，不足採信，其犯行堪予認定。
二、核被告所為，係犯刑法第三百二十條第一項之竊盜罪。爰審酌被告素行不佳，竟
    仍不知謹慎行事，復自他人車內竊取皮包，危害社會秩序非輕，且犯後猶飾詞圖
    卸，不知悔悟，惟念及被告係因經濟狀況不佳，始臨時起意為本件犯行，其竊取
    所得非鉅等一切情狀，量處如主文所示之刑，並諭知易科罰金之折算標準。
據上論斷，應依刑事訴訟法第二百九十九條第一項前段，刑法第三百二十條第一項、
第四十一條第一項前段，罰金罰鍰提高標準條例第一條前段、第二條，判決如主文。
中      華      民      國      九十一      年    二    月    二十七    日
                                臺灣臺中地方法院刑事第四庭
                                        法  官  張  靜  琪
右正本證明與原本無異。
如不服本判決，應於判決送達後十日內向本院提出上訴狀，上訴於臺灣高等法院臺中
分院( 須附繕本 )。
                                        書記官
中      華      民      國      九十一      年    二    月    二十七    日
附錄論罪科刑法條
刑法第三百二十條
意圖為自己或第三人不法之所有，而竊取他人之動產者，為竊盜罪，處五年以下有期
徒刑、拘役或五百元以下罰金。
意圖為自己或第三人不法之利益，而竊佔他人之不動產者，依前項之規定處斷。
前二項之未遂犯罰之。
